臺灣彰化地方法院刑事判決             100年度訴字第1219號
公  訴  人  臺灣彰化地方法院檢察署檢察官
被      告  簡淑敏
上列被告因違反毒品危害防制條例案件，經檢察官提起公訴（10
0 年度毒偵字第786 號），被告於準備程序進行中就被訴事實為
有罪之陳述，本院合議庭裁定改由受命法官獨任以簡式審判程序
審理，判決如下：
    主    文
簡淑敏施用第一級毒品，累犯，處有期徒刑捌月，扣案之海洛因
包（其中壹包驗餘淨重點肆玖公克、另貳包合計驗餘淨重壹
點公克）沒收銷燬之；又施用第二級毒品，累犯，處有期徒
刑伍月，扣案之甲基安非他命包（驗餘淨重分別為壹點柒肆壹
陸公克、點肆壹肆公克、零點柒壹貳公克）沒收銷燬之、
吸食器壹組沒收。主刑部分應執行有期徒刑拾壹月。
    犯罪事實
一、簡淑敏前於民國97年間因施用毒品案件，經臺灣臺中地方法
    院以98年度訴字第1413號判決判處有期徒刑6 月確定，於98
    年10月20日易科罰金執行完畢；又其曾於95年間因施用毒品
    案件，經臺灣南投地方法院裁定送觀察、勒戒後，認無繼續
    施用毒品之傾向，於96年2 月12日執行完畢釋放，並由臺灣
    南投地方法院檢察署檢察官以95年度毒偵緝字第64號為不起
    訴處分確定。詎其猶不知悔改，於上開觀察、勒戒執行完畢
    釋放後5 年內，復基於施用第一級毒品海洛因之犯意，於10
    0 年4 月7 日上午8 時許，在其位於彰化縣員林鎮○○路14
    0 巷9 號3 樓之住處，以將海洛因摻入香煙後點燃吸食之方
    式，施用第一級毒品海洛因1 次；另基於施用第二級毒品甲
    基安非他命之犯意，於上開施用海洛因後，在相同住處，以
    將甲基安非他命置於吸食器內燒烤吸食所產生煙霧之方式，
    施用第二級毒品甲基安非他命1 次。嗣因簡淑敏另案涉嫌販
    賣毒品案件，為警於100 年4 月7 日上午8 時許至其前揭住
    處搜索，並扣得簡淑敏施用剩餘之第一級毒品海洛因3 包（
    其中1 包驗餘淨重3.49公克、另2 包合計驗餘淨重1.33公克
    ）、第二級毒品甲基安非他命3 包（驗餘淨重分別為1.7416
    公克、3.4314公克、0.3712公克）、供其施用甲基安非他命
    所用之吸食器1 組及與本案無關之行動電話1 支（序號0000
    00000000000 ，含門號0000000000號SIM 卡1 張，以上物品
    均扣存於臺灣彰化地方法院檢察署100 年度偵字第3291號案
    件），且經徵得其同意後採尿送驗，結果確呈安非他命、甲
    基安非他命及嗎啡、可待因陽性反應，始悉上情。
二、案經彰化縣警察局員林分局報告臺灣彰化地方法院檢察署檢
    察官偵查起訴。
    理    由
一、本案被告簡淑敏所涉為死刑、無期徒刑、最輕本刑為3 年以
    上有期徒刑或高等法院管轄第一審案件以外之罪，並於本院
    行準備程序時就被訴事實為有罪之陳述，本院合議庭依刑事
    訴訟法第273 條之1 第1 項規定，裁定改由受命法官獨任行
    簡式審判程序，先予敘明。
二、訊據被告對於上開事實均坦承不諱，且其為警採集之尿液送
    驗結果，呈安非他命、甲基安非他命及可待因、嗎啡陽性反
    應，此有詮昕科技股份有限公司100 年4 月18日報告編號00
    000000號濫用藥物尿液檢驗報告（偵卷第14頁）、彰化縣警
    察局員林分局委託檢驗尿液代號與真實姓名對照證單（警卷
    第28頁）各1 紙在卷可憑，而扣案之粉塊物品1 包及粉末2
    包，經送法務部調查局鑑驗，確均含有第一級毒品海洛因成
    分（粉塊狀1 包驗餘淨重3.49公克、粉末2 包合計驗餘淨重
    1.33公克），此有法務部調查局100 年5 月6 日調科壹字第
    10023009780 號鑑定通知書1 份（偵卷第38頁）附卷可憑；
    另扣案之透明結晶3 包，經送行政院衛生署草屯療養院鑑驗
    結果，確均含第二級毒品甲基安非他命成分（驗餘淨重分別
    為1.7416公克、3.4314公克、0.3712公克），有行政院衛生
    署草屯療養院100 年4 月22日草療鑑字第1000400128號鑑定
    書1 份（偵卷第35頁）附卷可憑；此外，復有吸食器1 組扣
    案可佐，足認被告自白與事實相符，本案事證明確，被告犯
    行均堪以認定。
三、按犯毒品危害防制條例第10條施用第一、二級毒品之罪者，
    檢察官應先聲請法院裁定將被告令送勒戒處所觀察、勒戒，
    經觀察、勒戒後，認無繼續施用毒品傾向者，應即釋放，並
    為不起訴之處分或不付審理之裁定；認有繼續施用毒品傾向
    者，應由檢察官聲請法院裁定令入戒治處所施以強制戒治，
    且經觀察、勒戒或強制戒治執行完畢釋放後，5 年內再犯第
    10 條 之罪，檢察官應依一般刑事訴訟程式予以起訴論罪科
    刑，此觀諸毒品危害防制條例第20條第1 項、第2 項、第23
    條第2 項前段規定自明。經查，本案被告前因施用毒品案件
    ，經法院裁定送觀察、勒戒後，因評定認無繼續施用毒品傾
    向，於96年2 月12日執行完畢釋放，有臺灣高等法院被告前
    案紀錄表在卷可佐，其於觀察、勒戒執行完畢釋放後5 年內
    ，再犯本案施用毒品案件，依前述規定自應予以起訴論罪科
    刑。
四、核被告所為，係犯毒品危害防制條例第10條第1 項之施用第
    一級毒品罪及同條第2 項之施用第二級毒品罪。被告施用第
    一、二級毒品前持有第一、二級毒品之低度行為，應為其施
    用第一、二級毒品之高度行為所吸收，不另論罪。被告所犯
    上開2 罪，犯意各別，行為互殊，應分論併罰。被告有前揭
    刑案執行完畢之情形，此有臺灣高等法院被告前案紀錄表1
    份在卷可按，其受有期徒刑之執行完畢後，5 年內故意再犯
    本案有期徒刑以上之罪，均為累犯，均應依刑法第47條第1
    項規定各加重其刑。爰審酌被告曾因施用毒品經送觀察、勒
    戒，仍未知警惕，又再犯本案之罪，足見其雖經觀察、勒戒
    之治療程序，仍未徹底戒除惡習遠離毒害，顯然無視於毒品
    對於自身健康之戕害及國家對於杜絕毒品犯罪之禁令，本應
    予以嚴懲，惟斟酌被告施用毒品僅戕害己身，且犯後坦承犯
    行，態度良好等一切情狀，分別量處如主文所示之刑，並定
    其應執行之刑，以示懲儆。
五、扣案之海洛因3 包（粉塊狀1 包驗餘淨重3.49公克、粉末2
    包合計驗餘淨重1.33公克）、甲基安非他命3 包（驗餘淨重
    分別為1.7416公克、3.4314公克、0.3712公克）分別為毒品
    危害防制條例所定之第一級毒品、第二級毒品，均應依該條
    例第18條第1 項前段沒收銷燬如主文所示；另扣案之吸食器
    1 組，為被告所有且供其吸食甲基安非他命之用，業據被告
    供明在卷，應依刑法第38條第1 項第2 款規定沒收如主文所
    示；至於扣案之行動電話1 支（序號000000000000000 ，含
    門號0000000000號SIM卡1張），雖為被告所有之物，惟並無
    證據足認與被告本案施用第一、二級毒品之犯行有關連性，
    且均未扣存於本案，爰不予宣告沒收，附此敘明。
六、另被告雖於警詢、偵訊時均陳明其毒品來源係向其男友石勝
    評購買，惟按毒品危害防制條例第17條第1 項所稱「供出毒
    品來源，因而查獲其他正犯或共犯者」，係指被告供出毒品
    來源之有關資料，諸如前手之姓名、年籍、住居所、或其他
    足資辨別之特徵等，使調查或偵查犯罪之公務員因而對之發
    動調查或偵查並破獲者而言。申言之，被告之「供出毒品來
    源」，與調查或偵查犯罪之公務員對之發動調查或偵查並進
    而破獲之間，論理上須具有先後且相當的因果關係，非謂被
    告一有「自白」、「指認」毒品來源之人，而破獲在後，即
    得依上開規定予以減刑。若被告供出毒品來源者之前，調查
    或偵查犯罪之公務員已有確切之證據，足以合理之懷疑被告
    所供販賣毒品來源之人，則嗣後之破獲與被告之「供出毒品
    來源」間，即欠缺先後且相當的因果關係，自不得適用上開
    規定予以減刑（最高法院97年度台上字第1475號判決參照）
    。查本案在被告於100 年4 月7 日於警詢供出石勝評之前，
    檢警即已掌握相當事證，鎖定石勝評涉有販賣毒品之嫌疑，
    而對石勝評展開通訊監察，此有通訊監察譯文（警卷第5 頁
    至第6 頁）、臺灣彰化地方法院檢察署100 年9 月23日彰檢
    文揚100 偵3291字第41757 號函（本院卷第22頁）各1 份在
    卷可稽，是尚非因被告之供詞，始查悉石勝評涉嫌販賣毒品
    ，自無從依毒品危害防制條例第17條第1 項之規定減輕其刑
    ，附此敘明。
據上論斷，應依刑事訴訟法第273 條之1 第1 項、第299 條第1
項前段，毒品危害防制條例第10條第1 項、第2 項、第18條第1
項前段，刑法第11條、第47條第1 項、第51條第5 款、第38 條
第1 項第2 款，判決如主文。
本案經檢察官蔡奇曉到庭執行職務。
中    華    民    國   100    年    10    月    21    日
                  刑事第八庭      法  官  江彥儀
以上正本證明與原本無異。
如不服本判決應於收受判決後10日內向本院提出上訴書狀，並應
敘述具體理由；其未敘述上訴理由者，應於上訴期間屆滿後20日
內向本院補提理由書（均須按他造當事人之人數附繕本）「切勿
逕送上級法院」。
中    華    民    國   100    年    10    月    21    日
                                  書記官  黃明慧
附錄本案論罪科刑法條全文：
毒品危害防制條例第10條
施用第一級毒品者，處 6 月以上 5 年以下有期徒刑。
施用第二級毒品者，處 3 年以下有期徒刑。